臺灣臺中地方法院刑事判決
110年度交簡上字第126號
上  訴  人
即  被  告  許仲強



上列上訴人即被告因過失傷害案件，不服本院中華民國110 年3
月18日110 年度中交簡字第562 號第一審刑事簡易判決（聲請簡
易判決處刑書案號：110 年度偵字第1702 號），提起上訴，本
院管轄之第二審合議庭判決如下：
    主  文
上訴駁回。
許仲強緩刑貳年。
    事實及理由
壹、犯罪事實：
    許仲強於民國109年4月29日5時31分許，駕駛車牌號碼000-0
    000號自用小貨車，沿臺中市北屯區河北路由北往南行駛，
    行至河北路與崇德二路交岔路口時，本應注意汽機車行駛至
    閃紅燈號誌交岔路口，其為支線道應暫停讓幹線道車先行，
    且應注意車前狀況（起訴書漏載），而依當時並無不能注意
    之情事，竟疏未注意，貿然直行，適徐璧美駕駛車牌號碼00
    00-00號自用小客車，沿崇德二路由西往東行至該交岔路口
    ，亦未減速慢行，作隨時停車之準備。2車因而發生擦撞，
    致徐璧美受有左側第六至第九肋骨閉鎖性骨折、左側創傷性
    氣血胸等傷害(徐璧美涉嫌過失傷害部分，未據告訴)。許仲
    強於肇事後停留在現場，待警方前往處理時，當場承認其為肇
    事人並自願接受裁判。
貳、認定犯罪事實所憑之證據及理由：
一、程序部分：
    按被告以外之人於審判外之陳述，雖不符刑事訴訟法第159
    條之1 至第159 條之4 之規定，而當事人於審判程序同意作
    為證據，法院審酌該言詞陳述或書面陳述作成時之情況，認
    為適當者，亦得為證據。當事人、代理人或辯護人於法院調
    查證據時，知有第159 條第1 項不得為證據之情形，而未於
    言詞辯論終結前聲明異議者，視為有前項之同意，刑事訴訟
    法第159 條之5 定有明文。經查，本判決後開所引用被告許
    仲強以外之人於審判外之陳述，原則上雖不得作為證據使用
    ，然該等證據既經檢察官聲請引為證據，且被告於本院準備
    程序時表示同意作為證據使用（見本院交簡上卷第88頁），
    本院審酌該等證據之取得過程並無瑕疵，與本案待證事實間
    復具有相當之關聯性，又無顯不可信之情況，揆諸前揭規定
    ，認以之作為本案證據應屬適當，應認該等供述證據例外具
    有證據能力。
二、實體部分：
    上開犯罪事實，業據被告於警詢、偵訊中、本院準備程序及
    審理程序時均坦承不諱（見偵卷第18 、86頁；本院交簡上
    卷第87、110頁），核與證人即告訴人徐璧美於警詢及偵訊
    中之證述情節相符（見偵卷第20至21、86 頁），並有中國
    醫藥大學附設醫院診斷證明書、臺中市政府警察局道路交通
    事故初步分析研判表、道路交通事故現場圖、道路交通事故
    調查報告表㈠、㈡、道路交通事故補充資料表、A1A2類交通事
    故攝影蒐證檢視表、道路交通事故肇事人自首情形紀錄表、
    證號查詢汽車駕駛人各1 份、臺中市政府警察局道路交通事
    故談話紀錄表、車輛詳細資料報表各2份、道路交通事故照
    片20張及監視器畫面截圖2張在卷可稽（見偵卷第31至44、4
    7至73頁）；又按「閃光紅燈表示『停車再開』，車輛應減速
    接近，先停止於交岔路口前，讓幹線道車優先通行後認為安
    全時，方得續行。」、「汽車行駛時，駕駛人應注意車前狀
    況及兩車併行之間隔，並隨時採取必要之安全措施」、「汽
    車行駛至交岔路口，其行進、轉彎，應依下列規定：一、應
    遵守燈光號誌」，道路交通標誌標線號誌設置規則第211條
    第1項第2款、道路交通安全規則第94條第3項、第102條第1
    項第1款訂有明文，本案被告駕駛前揭自用小貨車，竟疏未
    注意上情，致告訴人徐璧美駕駛上開自用小客車閃避不及而
    發生碰撞，並受有上揭傷害，是被告對於本件交通事故顯有
    過失，且其過失與告訴人受傷之結果間有相當因果關係甚明
    ，本案事證明確，被告犯行洵堪認定，應依法論科。
參、論罪科刑之理由：
一、核被告所為，係犯刑法第284 條前段之過失傷害罪。
二、查被告於肇事後停留在車禍現場，待警員據報趕往現場時，
    主動向處理車禍事宜之警員承認其為肇事車輛之駕駛人，而
    自首接受裁判等情，有臺中市政府警察局道路交通事故肇事
    人自首情形紀錄表1 紙附卷可佐（見偵卷第63頁），可見被
    告並未逃避責任，非無悔意，亦有助節省犯罪偵查及證據蒐
    集之成本，爰依刑法第62條前段之規定，就被告所犯過失傷
    害犯行減輕其刑。
肆、駁回上訴之理由：
一、被告上訴意旨略以：被告一直對告訴人深感歉意並致電關心
    傷勢，且於告訴人住院期間欲前往探視，但告訴人表示因疫
    情不方便其到醫院，告訴人與被告投保之兆豐產物保險公司
    協調賠償金額落差甚大，未能達成和解，希望法院減輕量刑
    及協調和解等語。
二、按量刑之輕重，係屬事實審法院得依職權自由裁量之事項，
    苟法院於量刑時，已以行為人之責任為基礎，斟酌刑法第57
    條各款所列情狀，而未逾越法定範圍，又未濫用其職權，即
    不得指為違法（最高法院101 年度台上3147號判決意旨參照
    ）；又在同一犯罪事實與情節，如別無其他加重或減輕之原
    因，下級審量定之刑，亦無過重或失輕之不當情形，則上級
    審法院對下級審法院之職權行使，原則上應予尊重（最高法
    院85年度台上字第2446號判決意旨參照）。量刑既係法院裁
    量之職權行使，法官審酌刑法第57條所列各款事由及一切情
    狀，所為科刑輕重之權衡，苟無顯然欠缺妥當性或違法之處
    ，上級審法院對於下級審法院職權之行使，自應予以尊重，
    難僅為調整刑度而任意改判。經查：原審以被告罪證明確，
    因而適用刑事訴訟法第449 條第1 項、第454 條第2項，刑
    法第284 條前段、第62條前段、第41條第1 項前段，刑法施
    行法第1 條之1 第1 項之規定，並審酌被告駕駛自用小貨車
    行駛至閃紅燈號誌交岔路口，其為支線道應暫停讓幹線道車
    先行，竟疏未注意，貿然直行，且未注意車前狀況而發生擦
    撞致生本件車禍，使告訴人受有聲請簡易判決處刑書所載之
    傷害，被告所為實值非難，又告訴人行駛至閃黃燈之交岔路
    口未減速慢行，作隨時停車之準備，於本件車禍與有過失，
    被告迄第一審判決前仍未與告訴人達成和解，惟念及被告坦
    承犯行，態度尚佳，暨被告於警詢自陳高中畢業之教育程度
    、從商、小康之家庭經濟狀況等一切情狀，於法定刑度內量
    處被告有期徒刑4 月，並諭知以新臺幣（下同）1 千元折算
    1 日之易科罰金折算標準，認事用法並無不合。另被告雖嗣
    後與告訴人達成調解並已給付調解筆錄所載應賠償金額，有
    本院調解程序筆錄1份（見本院交簡上卷第79至80頁）在卷
    可稽，並經告訴人於本院審理中確認無訛（見本院交簡上卷
    第111至112頁），然本院考量被告遲至第二審審理時始成立
    調解，且被告為本件肇事主因及告訴人所受傷害非輕等情節
    ，認原審量刑仍屬適當，被告以上開理由認原審量刑過重並
    非可採，應予駁回。
伍、按受2 年以下有期徒刑、拘役或罰金之宣告，而有下列情形
    之一，認以暫不執行為適當者，得宣告2 年以上5 年以下之
    緩刑：未曾因故意犯罪受有期徒刑以上刑之宣告者。刑法
    第74條第1 項第1 款定有明文。查被告未曾因故意犯罪受有
    期徒刑以上刑之宣告，有臺灣高等法院被告前案紀錄表1 份
    附卷可稽（見本院簡上卷第29頁），經本院詢問告訴人對於
    是否給予被告緩刑之意見，告訴人表示：對於被告請求緩刑
    沒有意見等語（見本院簡上卷第112頁），復按經法院評價
    為不法之犯罪行為，且為刑罰科處之宣告後，究應否加以執
    行，乃刑罰如何實現之問題。依現代刑法之觀念，在刑罰制
    裁之實現上，宜採取多元而有彈性之因應方式，除經斟酌再
    三，認確無教化之可能，應予隔離之外，對於有教化、改善
    可能者，其刑罰執行與否，則應視刑罰對於行為人之作用而
    定。倘認有以監禁或治療謀求改善之必要，固須依其應受威
    嚇與矯治之程度，而分別施以不同之改善措施（入監服刑或
    在矯治機關接受治療）；反之，如認行為人對於社會規範之
    認知並無重大偏離，行為控制能力亦無異常，僅因偶發、初
    犯或過失犯罪，刑罰對其效用不大，祇須為刑罰宣示之警示
    作用，即為已足，此時即非不得緩其刑之執行，並藉違反緩
    刑規定將入監執行之心理強制作用，謀求行為人自發性之改
    善更新。而行為人是否有改善之可能性或執行之必要性，固
    係由法院為綜合之審酌考量，並就審酌考量所得而為預測性
    之判斷，但當有客觀情狀顯示預測有誤時，亦非全無補救之
    道，法院仍得在一定之條件下，撤銷緩刑（參刑法第75條、
    第75條之1 ），使行為人執行其應執行之刑，以符正義。由
    是觀之，法院是否宣告緩刑，有其自由裁量之職權，而基於
    尊重法院裁量之專屬性，對其裁量宜採取較低之審查密度，
    祇須行為人符合刑法第74條第1 項所定之條件，法院即得宣
    告緩刑，與行為人犯罪情節是否重大，是否坦認犯行並賠償
    損失，並無絕對必然之關聯性；倘事實審法院未有逾越法律
    所規定之範圍，或恣意濫用其權限，即不得任意指摘為違法
    （最高法院102 年度台上字第4161號判決意旨參照）。查被
    告本案為初犯，因過失誤觸法網，犯後坦承犯行，並已與告
    訴人達成調解並給付調解筆錄所載金額完畢，尚見彌補之意
    ，再參酌被告與其保險公司已一共支付36萬元之賠償金給告
    訴人，應受有一定程度之警惕，是認被告經此偵審程序及刑
    之宣告後，當知所戒慎，刑罰之效用有限，對其所宣告之刑
    以暫不執行為適當，爰依刑法第74條第1 項第1 款之規定，
    併予宣告緩刑2 年，以啟自新。
據上論斷，應依刑事訴訟法第455 條之1 第1 項、第3 項、第36
8 條，刑法第74條第1 項第1 款，判決如主文。
本案經檢察官陳信郎聲請簡易判決處刑，檢察官張溢金到庭執行
職務。
中　　華　　民　　國　　110 　年　　11　　月　　25　　日
                  刑事第二十庭  審判長法  官  游秀雯
　　　　　　　　　                    法  官  黃凡瑄
　　　　　　　　　                    法  官  林秉賢
以上正本證明與原本無異。　　　　　　　　　
本判決不得上訴。
                                      書記官  詹東益
中　　華　　民　　國　　110 　年　　11　　月　　25　　日
附錄論罪科刑法條：
中華民國刑法第284條
因過失傷害人者，處1年以下有期徒刑、拘役或10萬元以下罰金
；致重傷者，處3年以下有期徒刑、拘役或30萬元以下罰金。